# 工资薪金总额，是指企业当年度计提的工资总额，还是发放的工资总额？

提问人：_ 冰人 时间：2016-11-23 21:11:56
请教一下，所得税汇算清缴时，在计算职工教育经费、工会经费等扣除标准时，所用的工资薪金总额，是指企业当年度计提的工资总额，还是实际发放的工资总额？因为有的企业，当月工资下月发放，这样在 1 月份时，存在发放上年 12 月份工资的情况。对税法中这块规定不是十分明确，请指点。

回答人：chenyiwei
根据国家税务总局网站上公布的《企业所得税法实施条例释义》对该条例第四十条的解释：“为了公平税负，企业所得税法统一了内、外资企业的税前扣除政策，包括职工福利费方面的税前扣除政策。本条进一步明确了，包括内、外资企业在内的所有纳税人的职工福利费支出，不超过工资、薪金总额 14 ％的部分，准予扣除。虽然扣除比例与原内、外资税法一致，但作为扣除基准的“计税工资”已改为“工资、薪金总额”，实际上已经提高了扣除限额”。 这里的工资薪金总额应当是指企业根据国税函[2009]3号文件等相关规定在税前列支的工资薪金总额。 根据《关于企业工资薪金和职工福利费等支出税前扣除问题的公告》（国家税务总局公告 2015 年第34 号）第二条：“企业在年度汇算清缴结束前向员工实际支付的已预提汇缴年度工资薪金，准予在汇缴年度按规定扣除”。

提问人：_ 冰人 时间：2016-11-24 16:44:20
谢谢陈版，这个规定之前也看到过。我的疑问是，这里的工资薪金总额，是指的当年度计提的当年度的工资薪金总额，还是当年度发放的当年度工资薪金呢（ 12 月份工资在汇缴前发放的也算当年度发放）？这样看的话，我觉得计提数与发放数应当是一样的。 比如企业当月工资当月计提，下月发放上月工资。在 2015 年度， 1 月份发放了 2014 年 12 月工资， 2015 年 12 月份工资在 2016 年 1 月份发放。则，在统计 2015 年度工资薪金总额时，应该就是 2015 年1-12月份计提的工资（其中 12 月份的在 2016 年 1 月已经发放）。若 12 月一直没发放，则这个工资薪金总额，只能是 2015 年1-11月份计提的工资。 工资薪金总额确定后，职工福利费按工资薪金总额的14%据实扣除，是指已经计提并且支付的职工社利费金额。若职工社利费只计提而没有支付，则不能税前扣除了。 工会经费拨缴金额按工资薪金总额的2%扣除，是指已经计提并且实际拨缴取得工会经费收据后才能扣除。若只计提而未拨缴，则也不能税前扣除。 不知道这样理解是否正确？

回答人：chenyiwei
基本赞同你的理解。

提问人：_ 冰人 时间：2016-11-24 16:59:13
规定是发放数，只是这个发放数，若包含上年的工资呢，是指实际发放的工资，还是指实际发放的当年度的工资呢？如 2015 年发放了 2014 年 12 月工资，但 2015 年 12 月的未发放。

回答人：chenyiwei
我理解是发放数口径，但包含本年度计提的工资薪金在本年度汇算清缴完成前发放的部分，扣除上年度计提的上年度工资薪金在本年度发放的部分。